---
title: "participant-interview-selection"
output: html_document
---

```{r setup, include=FALSE}
knitr::opts_chunk$set(echo = TRUE)
knitr::opts_knit$set(root.dir = '../')
library(tidyverse)
library(here)
library(psych)
library(correlation)
```

```{r loading}
source(here("functions/questions.R"))
source(here("functions/process.R"))
source(here("functions/loading.R"))
df_midlife <- load_processed() %>%
  filter(source == "paper")
```

## Způsob výpočtu
1. normalizace panas hedonic a swls skóre 
2. součet normalizovaných hodnot a vytvoření průměrného z skóre spokojenosti
3. normalizace brs - -> z skóre resilience
4. normalizace dids škál 
5. součet normalizovaných dids (odečet dids ruminace) -> průměrný z skór identity
6. průměr resilience + identity + spokojenosti => nejlepší z nejlepších


```{r}
df_selection <- df_midlife %>%
  select(ident,
         panas_s_hedonic, swls_s_satifaction,
         brs_s_total,
         starts_with("dids_s_")) %>%
  mutate(panas_z_hedonic = scale(panas_s_hedonic),
         swls_z_satisfaction = scale(swls_s_satifaction),
         z_satisfaction = (panas_z_hedonic + swls_z_satisfaction)/2,
         z_resilience = scale(brs_s_total),
         across(starts_with("dids_s_"), scale, .names = "{gsub('dids_s', 'dids_z',{.col})}"),
         dids_z_ruminative_exploration = -dids_z_ruminative_exploration) %>%
  rowwise() %>%
  mutate(z_identity = sum(across(starts_with("dids_z_")), na.rm = TRUE)/5) %>%
  ungroup() %>%
  select(-matches("_[sz]_")) %>%
  mutate(z_average = (z_identity + z_resilience + z_satisfaction)/3)
```

```{r}
df_selection %>%
  select(-ident) %>%
  pivot_longer(everything()) %>%
  ggplot(aes(value)) + geom_histogram(binwidth = 0.1) +
  facet_wrap(~name)
```
## Nejlepší z nejlepších
```{r}
df_selection %>%
  arrange(-z_average) %>%
  select(ident, z_average) %>%
  head(20) %>%
  knitr::kable()
```
## Nejhorší z nejhorších
```{r}
df_selection %>%
  arrange(z_average) %>%
  select(ident, z_average) %>%
  head(20) %>%
  knitr::kable()
```
